臺灣高雄地方法院刑事判決　　　　　　　96年度易字第3565號
公　訴　人　臺灣高雄地方法院檢察署檢察官
被　　　告　甲○○
　　　　　　　　　　（本案
上列被告因竊盜案件，經檢察官提起公訴（96年度偵字第27189號）
，經本院改依簡式審判程序，判決如下：：
    主  文
甲○○犯攜帶兇器、毀壞門扇、於夜間侵入住宅竊盜罪，累犯，
處有期徒刑拾月，扣案之螺絲起子壹把，沒收之。
    事  實
一、甲○○前於民國92年間，因施用毒品案件經本院以92年度簡
    字第1498號判處有期徒刑3 月確定，甫於93年2 月4 日易科
    罰金執行完畢，詎其仍不知悔改，竟基於為自己不法所有之
    意圖，於96年9 月22日凌晨3 時許，夜間持其所有客觀上可
    供兇器使用之螺絲起子1 把，由高雄縣旗山鎮○○路○段
    215 巷6 弄11號其住所之4 樓處，攀爬至同路段1 號由丙○○、乙○○及丁○○所承租之住所4 樓，先以徒手扳動已鬆
    動不鏽鋼外門鐵條，發現該大門未上鎖，再徒手搖晃已裂開
    之第二層玻璃內門，致該玻璃門鎖鬆脫，以此方式侵入該4
    樓住宅，隨後其再以所持足供兇器使用之螺絲起子接續撬開
    3 樓乙○○及丁○○、2 樓丙○○居住房間之喇叭鎖，入內
    接續竊取如附表所示之物，嗣於同月25日下午7 時許，於甲○○上揭住所前，經巡邏員警盤查後發現其駕駛之ZX-4 138
    號小貨車上，載有部分上開竊得之物，始循線查悉上情，並
    扣得上開螺絲起子1 把。
二、案經高雄縣政府警察局旗山分局報請臺灣高雄地方法院檢察
    署檢察官偵查起訴。
    理  由
一、本件被告甲○○所犯為死刑、無期徒刑、最輕本刑為3 年以
    上有期徒刑以外之罪，其於準備程序進行中，就被訴事實為
    有罪之陳述，經受命法官告知簡式審判程序之旨，並聽取當
    事人之意見後，經被告同意適用簡式審判程序，本院亦認無
    不得或不宜改依簡式審判程序進行之處，爰依刑事訴訟法第
    273 條之1 第1 項、第284 條之1 規定，由本院合議庭裁定
    裁定本件由受命法官獨任進行簡式審判程序，合先敘明。
二、訊據被告對於上開犯罪事實坦承不諱，核與證人即被害人丙○○、乙○○、丁○○於警詢中、偵查中證述情節大致相符
    ，並有犯罪現場房門遭破壞情形之照片10張、扣押物品清單
    、贓物認領保管單及查獲現場與工具照片6 張在卷可憑，足
    認被告前開自白與事實相符，本件事證明確，其犯行堪予認
    定。
三、按刑法第321 條第1 項第3 款之攜帶兇器竊盜罪，係以行為
    人攜帶兇器竊盜為其加重條件，此所謂兇器，其種類並無限
    制，凡客觀上足對人之生命、身體、安全構成威脅，具有危
    險性之兇器均屬之，且祇須行竊時攜帶此種具有危險性之兇
    器為已足，並不以攜帶之初有行兇之意圖為必要，最高法院
    79年台上字第5253號判例意旨可資參照。查被告於行竊時係
    持螺絲起子1 支撬開房門喇叭鎖，業據其坦承在卷，而扣案
    之螺絲起子為金屬製品，質地堅硬，客觀上足以殺傷人生命
    、身體，顯係具有危險性之兇器。又按被告毀壞構成門扇之
    一部之喇叭鎖，係毀壞門扇之行為（最高法院83年台上字第
    3856號判決可資參照），自應論以刑法第321 條第1 項第2
    款之毀壞門扇竊盜罪。再按刑法上所謂夜間，為日出前日沒
    後，此徵之刑事訴訟法第100 條之3 第3 項規定，至為明顯
    。本件被告係於96年9 月22日凌晨3 時許侵入告訴人住宅行
    竊，該日前日（21日）日沒時間為17時57分，該日日出時間
    為5 時47 分 ，此有交通部中央氣象局編印之日出日沒時刻
    表1 紙在卷可佐，被告上開犯行顯已構成夜間侵入住宅竊盜
    罪無疑。是核被告所為，係犯刑法第321 條第1 項第3 、2
    、1 款之攜帶兇器、毀壞門扇、於夜間侵入住宅竊盜罪。被
    告毀壞門扇而於夜間侵入上開住宅行竊，其毀門扇、無故侵
    入住宅等行為，均已結合於所犯加重竊盜之罪質中，不另論
    以毀損罪或無故侵入住宅罪。被告於於上址3 樓竊取乙○○
    、丁○○所有物品後，又至2 樓竊取丙○○所有物品，時、
    地密切接近，各舉動之獨立性極為薄弱，依一般社會健全觀
    念，難以強行分離，顯係基於單一犯意接續所為，為接續犯
    ，應包括評價為一行為。被告以一行為侵害乙○○、丁○○
    、丙○○之財產法益，為同種想像競合犯，應論以一罪。又
    被告前如事實欄一所述，因施用毒品案件經判處3個月有期
    徒刑確定，甫於93年2 月4 日以易科罰金之方式行完畢，此
    有臺灣高等法院被告前案紀錄表 (含出入監記錄）在卷可稽
    ，被告於受上開有期徒刑之執行完畢後5 年以內故意再犯本
    件有期徒刑以上之罪，為累犯，應依刑法第47 條 第1 項之
    規定加重其刑。爰審酌被告正值青壯，竟不思以正當之方式
    獲取財物，而貪圖私欲，侵入他人住宅竊取他人之財物，侵
    害他人財產安全及居住安寧，且96年8 月29日甫因加重竊盜
    罪嫌經臺灣高雄地方法院檢察署檢察官起訴，有上開前案紀
    錄表在卷可查，旋又犯下本件犯行，行為實有可議，且惟念
    其犯後坦承犯行，態度尚可，已有悔意等一切情狀，認檢察
    官求處有期徒刑11月，稍嫌過重，是量處如主文所示之刑，
    以資警懲。至扣案之螺絲起子1 支，為被告自承所有供本件
    竊盜所用之物，業據被告於本院審理時供明在卷，應依刑
    法第38條第1 項第2 款規定，宣告沒收之。又被告偷竊之現
    金數額，雖被害人丙○○、乙○○、丁○○指稱各為新台
    幣（下同）5000、4500、3500元，惟被告僅承認於2 樓竊得
    5000 餘 元，於3 樓竊有3000餘元，又公訴檢察官於本院審
    理時，當庭縮減犯罪事實竊取金額為8000餘元（見本院卷第
    19頁），且逾越此數額之部分亦無其他證據可資佐證，故本
    件審理範圍，僅就公訴檢察官縮減後範圍予以審究，附此敘
    明。
據上論斷，應依刑事訴訟法第273 條之1 第1 項、第299 條第1
項前段，刑法第321 條第1 項第1 款、第2 款、第3 款、第55條
、第47條第1 項、第38條第1 項第2 款，刑法施行法第1 條之1
第1 項，判決如主文。
本案經檢察官郭騰月到庭執行職務。
中　　華　　民　　國　　96　　年　　11　　月　　19　　日
                  刑事第一庭    法　官  張琬如
以上正本證明與原本無異。
如不服本判決應於收受本判決後10日內向本院提出上訴書狀，並
應敘述具體理由，如未敘述上訴理由者，應於上訴期間屆滿後20
日內補提理由書狀於本院（均須按他造當事人之人數附繕本）「
切勿逕送上級法院」。
中　　華　　民　　國　　96　　年　　11　　月　　19　　日
 　　　　　　　　　　　　　　　 書記官  劉甄庭
中華民國刑法第321條第1項
（加重竊盜罪）
犯竊盜罪而有左列情形之一者，處 6 月以上、 5 年以下有期徒
刑：
一  於夜間侵入住宅或有人居住之建築物、船艦或隱匿其內而犯
之者。
二  毀越門扇、牆垣或其他安全設備而犯之者。
三  攜帶兇器而犯之者。
四  結夥三人以上而犯之者。
五  乘火災、水災或其他災害之際而犯之者。
六  在車站或埠頭而犯之者。
附表：
┌──┬─────────────┬──┬────────────┐
│編號│贓物名稱                  │編號│贓物名稱                │
├──┴─────────────┴──┴────────────┤
│2樓丙○○失竊部分                                               │
├──┬─────────────┬──┬────────────┤
│一  │宏碁牌電腦主機1臺（尋獲） │二  │View Sonic液晶螢幕1 臺（│
│    │                          │    │尋獲）                  │
├──┼─────────────┼──┼────────────┤
│三  │BURBERRY袋子1只（尋獲）   │四  │羅技牌喇叭1組（尋獲）   │
├──┼─────────────┼──┼────────────┤
│五  │照相機傳輸線1條（尋獲）   │六  │數據機1臺               │
├──┼─────────────┼──┼────────────┤
│七  │檯燈1座                   │八  │現金5 千餘元            │
│    │                          │    │                        │
├──┴─────────────┴──┴────────────┤
│3樓乙○○及丁○○失竊部分                                       │
├──┬────────────┬───┬────────────┤
│九  │電腦用喇叭1 組（尋獲）  │十    │三星牌手機1支（尋獲）   │
├──┼────────────┼───┼────────────┤
│十一│無敵牌翻譯機1臺         │十二  │真愛密碼黃金項鍊1條     │
├──┼────────────┼───┼────────────┤
│十三│捷元電腦1組             │十四  │現金3 千餘元（此部分經公│
│    │                        │      │訴檢察官縮減犯罪事實）  │
├──┼────────────┼───┼────────────┤
│十五│羅技牌電腦鍵盤1 組（尋獲│十六  │捷元電腦主機1臺（尋獲） │
│    │）                      │      │                        │
├──┼────────────┼───┼────────────┤
│十七│BENQ牌手機1支           │十八  │菲利普液晶螢幕1臺       │
└──┴────────────┴───┴────────────┘
